---
title: "Hidroclimatologia_TP1_Climogramas"
author: "Josseling Quiroz"
date: "15/9/2020"
output: 
  html_document:
    theme: readable    
    toc: true
    toc_float:
      collapsed: false
      smooth_scroll: false 
---

```{r setup, include=FALSE}
knitr::opts_chunk$set(echo = TRUE)
```

```{r results='hide', warning = FALSE, message=FALSE}
library(climatol)
library(dplyr)
library(sf)
library(spData)
library(tidyverse)
library(mapdata)
library(ggplot2)
library(maps)
library(ggrepel)
library(readxl)


```
# Universidad de Costa Rica

## GF-0607: Hidroclimatología
#### Profesores: Sebastian Granados/Christian Birkel

## Descripción general
Trabajo práctico I:

1. Elaborar 3 climogramas completos como en el ejemplo anterior en
EXCEL, Libreoffice, Openoffice, Numbers o MatLab / R

2. Definir la cuidad que corresponde según un mapa, Google Earth y elconocimiento geográfico de ustedes

3. Definir el tipo de clima según Koeppen-Geiger

4. Es un trabajo individual y tienen una semana de tiempo para entregar un solo archivo guardado bajo su nombre al espacio de entrega en el
aula virtual

5. Los datos de ejemplo de 9 ciudades encuentran a continuación o en la pagina 181 de Peterson et al.

6. Las nueve ciudades sin orden particular son: Albuquerque, New Mexico; Edinburgh, Scotland; Belem, Brazil; Benghazi, Libya; Faya, Chad; Kano, Nigeria; Miami, Florida; Perth, Australia; Eureka, California.


# Mapa global que muestra las tres ciudades escogidas.
```{r results='hide', warning = FALSE, message=FALSE}

mapa_mundo <- map_data("world")

ciudades <- c("Albuquerque", "Nuevo Mexico", "Edinburgh")
coordenadas <- data.frame( long = c(-106.62, 	-103.43, -98.16 ), 
                           lat= c(35.12, 20.75, 26.30),
                           stringsAsFactors = F) 
              
coordenadas$ciudades <- ciudades

mapa_mundo %>%
  ggplot() +
  geom_polygon(aes( x= long, y = lat, group = group),
               fill = "grey80",
               color = "white") +
  theme_minimal() +
  theme(
    axis.line = element_blank(),
    axis.text = element_blank(),
    axis.title = element_blank(),
    axis.ticks = element_blank(),
    panel.background = element_rect(colour= "black", size= 1)) +
  ggtitle( "Ubicacion global de ciudades") +
  coord_fixed (xlim= c(-160,-45),
              ylim= c(-10,80),
              ratio = 1.2)+
  geom_point(data=coordenadas, aes(long, lat),
             color= "red", size=1) +
  geom_text(data = coordenadas, 
                  aes(long, lat, label =ciudades))



```

## Climograma de Albuquerque
```{r results='hide', warning = FALSE, message=FALSE}
albuquerque <- read_excel("G:/tp1_climograma/albuquerque.xlsx", 
      col_names = FALSE)

matrizdataAl <- as.matrix(albuquerque[,-1])
colnames(albuquerque) <- NULL

diagwl(matrizdataAl, est="Albuquerque",alt=1500,  mlab="es")


```

#### Tipo de clima  **BSk** 


## Climograma de Nuevo Mexico
```{r results='hide', warning = FALSE, message=FALSE}
Nuevo_Mexico <- read_excel("G:/tp1_climograma/Nuevo Mexico.xlsx", 
      col_names = FALSE)

matrizdataNM <- as.matrix(Nuevo_Mexico[,-1])
     colnames(Nuevo_Mexico) <- NULL

matrizdataNM

diagwl(matrizdataNM, est="Nuevo Mexico",alt=1500,  mlab="es")

```

#### Tipo de clima  **Aw**

## Climograma de Edinburgh
```{r results='hide', warning = FALSE, message=FALSE}

Edinburgh_ <- read_excel("G:/tp1_climograma/Edinburgh .xlsx", 
      col_names = FALSE)

matrizdataEd <- as.matrix(Edinburgh_[,-1])
     colnames(Edinburgh_) <- NULL

matrizdataEd

diagwl(matrizdataEd, est="Edinburgh",alt=1500,  mlab="es")

```

#### Tipo de clima  **Cfa**